臺灣高等法院臺南分院刑事判決　　　　100年度上易字第675號
上訴人即被告　黃慶鎮
上列上訴人因違反家庭暴力防治法等案件，不服臺灣嘉義地方法
院100年度易字第620號中華民國100年9月26日第一審判決（起訴
案號：臺灣嘉義地方法院檢察署100 年度偵字第5337、5340號）
，提起上訴，本院判決如下：
    主  文
上訴駁回。
    理  由
一、按不服地方法院之第一審判決而上訴者，應向管轄第二審之
    高等法院為之。提起上訴，應以上訴書狀提出於原審法院為
    之。上訴書狀應敘述具體理由。第二審法院認為上訴書狀未
    敘述理由者，應以判決駁回之。刑事訴訟法第361條第1項、
    第2 項、第350條及第367條前段分別定有明文。而所謂不服
    第一審判決之具體理由，必係依據卷內既有訴訟資料或提出
    新事證，指摘或表明第一審判決有何採證認事、用法或量刑
    等足以影響判決本旨之不當或違法，而構成應予撤銷之具體
    事由，始克當之（例如：依憑證據法則具體指出所採證據何
    以不具證據能力，或依憑卷證資料，明確指出所為證據證明
    力之判斷如何違背經驗、論理法則）；倘僅泛言原判決認定
    事實錯誤、違背法令、量刑失之過重或輕縱，而未依上揭意
    旨指出具體事由，或形式上雖已指出具體事由，然該事由縱
    使屬實，亦不足以認為原判決有何不當或違法者（例如：對
    不具有調查必要性之證據，法院未依聲請調查亦未說明理由
    ，或援用證據不當，但除去該證據仍應為同一事實之認定）
    ，皆難謂係具體理由，俾與第二審上訴制度旨在請求第二審
    法院撤銷、變更第一審不當或違法之判決，以實現個案救濟
    之立法目的相契合，並節制濫行上訴（最高法院97年度台上
    字第892號刑事判決意旨參照）。
二、被告上訴意旨略稱：被告持往典當之白金項鍊乃被告所購買
    交由黃錢萍保管，並非被害人黃錢萍所有。被告因缺錢花用
    ，適黃錢萍不在家中，乃設法先行持往典當，其方法固屬不
    當，但並無竊盜之犯意。原審徒以被告之自白及黃錢萍於警
    詢所為陳述，未傳喚黃錢萍到庭調查，即屬率斷。爰提起上
    訴，請求將原判決撤銷，更為適當合法之判決云云。
三、惟查：原審因被告就被訴事實為有罪之陳述，並聽取被告之
    意見後，裁定依簡式審判程序審理，據以判決認定上訴人即
    被告有竊盜及違反保護令犯行，係依憑被告自白，核與告訴
    人即被害人黃錢萍指訴情節相符，並有嘉義縣警察局民雄分
    局扣押書暨贓物認領保管單、被害報告書、友愛當鋪當票乙
    紙、照片4張及原審法院民事通常保護令99年度家護字第313
    號附卷可稽，足認被告之自白與事實相符，堪予採信。因認
    被告所為係犯刑法第321條第1項第2 款踰越安全設備竊盜罪
    及違反家庭暴力防治法第14條第1項第1款、第2 款之通常保
    護令規定，應依家庭暴力防治法第61條第1款、第2款之違反
    保護令罪論處。被告所犯上開二罪，罪名互異，犯意各別，
    應予分論併罰。核原判決已敘述其所憑證據及其認定之理由
    。並審酌被告與被害人之關係為母子，僅因缺錢花用而竊取
    其母親之白金項鍊，動機非善，復又因細故辱罵告訴人進而
    違反保護令，不思自我反省，顯然欠缺處理家庭關係所需之
    智慧以及對於法紀觀念之漠視，視法律及公權力於無物暨考
    量被告高職畢業、目前無業及其行為之手段，對被害人所造
    成之危害，被告犯後坦承犯行，經被害人表示願意原諒被告
    等一切情狀，分別量處竊盜部分有期徒刑6 月，違反保護令
    罪部分，則量處拘役20日，並均諭知易科罰金之折算標準。
    另敘明被告在緩起訴期間又犯本件竊盜及家庭暴力防治法等
    犯行，足認尚未從中獲取教訓，法治觀念薄弱，所為實非可
    取，縱告訴人表示原諒被告，亦認不宜宣告緩刑，從形式上
    觀察，原判決並無判決違背法令之情形存在。
四、被告上訴意旨以本案被告持往典當之白金項鍊為其所購買，
    交由黃錢萍保管，並非被害人黃錢萍所有云云，指摘原判決
    認定事實有誤。惟並未依憑卷證資料，明確指出原判決所為
    證據證明力之判斷如何違背經驗、論理法則。此外，原判決
    已詳細記載其審酌科刑之一切情狀之理由，既未逾越法定刑
    度，又未濫用自由裁量之權限，刑度亦屬妥適，核無不當或
    違法之情形。被告上訴理由徒以原審認定事實有上開錯誤為
    由，既未具體指摘或表明原判決有何認定事實錯誤、違背法
    令或量刑等足以影響判決本旨之不當或違法，難謂已具體提
    出上訴理由。揆諸上開說明，本件上訴未敘述具體理由，其
    上訴不合法，應予駁回，並不經言詞辯論為之。
五、依刑事訴訟法第367條前段、第372條，判決如主文。
中    華    民    國   100    年    11    月    16    日
                  刑事第六庭    審判長法  官  董武全
                                      法  官  賴純慧
                                      法  官  林英志
以上正本證明與原本無異。
不得上訴。
                                      書記官  魏安里
中    華    民    國   100    年    11    月    16    日